【裁判字號】    88,上訴,1663
【裁判日期】    890914
【裁判案由】    違反麻醉藥品管理條例等
【裁判全文】
臺灣高等法院高雄分院刑事判決          八十八年度上訴字第一六六三號
    上  訴  人
    即  被  告  丁○○
    選任辯護人  林復華律師
                吳文豐律師
    上  訴  人
    即  被  告  戊○○
    選任辯護人  李三賢
    上  訴  人
    即  被  告  甲○○
    選任辯護人  林樹根律師
                邱麗妃
                莊雯琇
    上  訴  人
    即  被  告  丙○○
                乙○○
    右二人共同
    指定辯護人  本院公設辯護人
右上訴人等因違反麻醉藥品管理條例等案件，不服臺灣高雄地方法院八十六年度訴字
第三一七三號中華民國八十八年八月廿四日及同年月廿六日第一審判決（起訴案號：
臺灣高雄地方法院檢察署八十六年度偵字第一八八六二、一八九０六、一九０二七、
一四九九九、二０四０三號。併辦案號：同署八十六年度偵字第六一九、九六一四號
、八十九年度偵字第三三六七號），提起上訴，本院判決如左：
      主      文
原判決關於甲○○部分、丁○○寄藏可發射子彈具有殺傷力改造手槍，幫助無故持有
可發射子彈具有殺傷力改造手槍，共同偽造文書，共同變造特種文書部分均撤銷。
丁○○未經許可，寄藏可發射子彈具有殺傷力之改造手槍，處有期徒刑玖月。
扣案之仿德國WALTHER廠半自動手槍製造之改造手槍壹枝（含彈匣壹個，槍枝管制編
號0000000000號）沒收。又共同偽造私文書，足以生損害於公眾及他人，
處有期徒刑月，扣案之000000000號行動電話壹具、盜拷燒錄頭壹個、操
作說明貳張、抄錄紙捌張均沒收。又幫助未經許可無故持有可發射子彈具有殺傷力之
改造手槍，處有期徒刑捌月。扣案之仿奧地利 GLOCK廠口徑九ＭＭ半自動手槍製造之
改造手槍壹枝（槍枝管制編號0000000000號）、仿九ＭＭ制式子彈製造之
土造子彈捌顆，均沒收。又共同變造駕駛執照，足以生損害於公眾及他人，處有期徒
刑肆月。中華民國交通部於八十五年四月八日核發駕照號碼Ｚ000000000號
之「林重言」駕駛執照上丁○○之照片壹張（即變造部分）沒收之。應執行有期徒刑
壹年捌月。扣案之仿德國 WALTHER廠半自動手槍製造之改造手槍壹枝（含彈匣壹個，
槍枝管制編號0000000000號）、000000000號行動電話壹具、盜
拷燒錄頭壹個、操作說明貳張、抄錄紙捌張、仿奧地利GLOCK 廠口徑九ＭＭ半自動手
槍製造之改造手槍壹枝（槍枝管制編號0000000000號）、仿九ＭＭ制式子
彈製造之土造子彈捌顆、中華民國交通部於八十五年四月八日核發駕照號碼Ｚ000
000000號之「林重言」駕駛執照上丁○○之照片（即變造部分）壹張，均沒收
。
甲○○無罪。
其他上訴駁回。
      事      實
壹、(一)丁○○未經許可，於八十二年五月間某日，受黃劍秋（已死亡）委託，允之寄
      放代為藏匿可發射子彈具有殺傷力之仿德國 WALTHER廠半自動手槍製造之改造
      手槍一枝（含彈匣一個，槍枝管制編號0000000000號），並將之藏
      置於高雄縣梓官鄉○○路一一二巷九十號家中。八十六年八月二日，丁○○因
      煙毒案件被通緝到案，同年月十六日十二時卅分許，高雄縣警察局岡山分局借
      提調查本案時，丁○○對於上開未發覺之犯罪，向警方自首犯罪，並接受裁判
      。同日下午三時卅分許，經警前往上址查獲，並扣押上開手槍壹枝。
    (二)丁○○明知000000000號行動電話，係他人向中華電信股份有限公司
      申請取得使用權，而使用中，竟與戊○○基於盜拷他人行動電話，製造電信器
      材之共同犯意，未經使用人俸瑞寧之同意，由戊○○於八十六年間某日，先將
      俸瑞寧所有上開行動電話以已判刑確定葉長偉之偵碼器讀出內碼後，在其所駕
      駛之計程車內，將俸瑞寧所有上開行動電話內向中畢電信股份有限公司申請之
      序號、內碼及外碼，偽造於丁○○之行動電話內之ＩＣ板上，以供自己盜用他
      人電信設備通信，足生損害於俸瑞寧及中華電信股份有限公司對於用戶管理之
      正確性，然丁○○、戊○○製造後認無法使用，而置於丁○○處，嗣於八十六
      年八月一日晚上十時許，在高雄市○○區○○路四四六號前，為警查獲，並扣
      得上開盜拷行動電話一具。
    (三)又於八十六年六月二十一日下午六時許，在台南市○○路「法拉利」理容店，
      以新台幣（下同）三萬元之代價，將其自己之照片交由綽號「曾經理」之不詳
      姓名成年男子換貼於中華民國交通部於八十五年四月八日核發駕照號碼Ｚ00
      0000000號之「林重言」駕駛執照上，共同變造林重言之身分證供己伺
      機使用，足以生損害於林重言及監理機關對於駕駛執照管理之正確性，嗣於八
      十六年八月一日晚上十時許，在高雄市○○區○○路四四六號前，為警查獲，
      並扣得上開「林重言」駕駛執照一張。
    (四)丁○○因王玉豐委託介紹購買槍械，而基於幫助之犯意，代王玉豐與謝蔡淑月
      聯絡，於八十六年六月十七日晚上八時許，在彰化火車站旁台灣大飯店前，由
      王玉豐以新台幣（下同）十五萬元之代價，向謝蔡淑月購得可發射子彈具殺傷
      力之仿奧地利 GLOCK廠口徑九ＭＭ半自動手槍製造之仿造槍一枝及仿九ＭＭ制
      式子彈製造之土造子彈十二顆，而未經許可無故持有該可發射子彈具有殺傷力
      之手槍及該等子彈，並將之置於高雄市左營區鄉○○路十八巷八號，嗣於八十
      六年六月十八日下午四時許，王玉豐在高雄市○○○路遭警盤查後，為警至上
      址查獲，並扣得上開手槍一枝及子彈十二顆（其中四顆於鑑識時已經拆解試射
      ）。
貳、丙○○曾於八十四年間因麻醉藥品管理條例案件，經法院判處有期徒刑三月確定
    ，而於八十五年二月十四日易科罰金執行完畢，猶不知悔改。又意圖營利，或自
    己，或與葉長偉基於概括之犯意，自八十五年九月間某日起，至八十六年八月二
    日止，先向不詳姓名之人購化學合麻醉藥品安非他命後，以000000000
    號行動電話為聯絡工具，連續在高雄縣市等處所，以每包一千元至一千五百元之
    價格販賣安非他命予許文彬或戊○○多次（該二人施用毒品部分業經原審免刑判
    決確定）。嗣於八十六年八月二日晚上七時許，在高雄市○○路四十二號前，為
    警查獲，並扣得其所有安非他命二包（驗前毛重共三八‧三二公克，驗後毛重共
    三八‧二七公克）及空夾鏈袋十二個。復於八十六年間某日，在高雄縣大社鄉○○村○○路八十四巷四十三號四樓，將其自己的照片交付葉長偉，再由葉長偉拿
    給不詳姓名年籍之成年男子換貼於八十三年九月八日換發之編號Ｚ000000
    000號「洪淑鈴」之身分證上，共同變造洪淑鈴之身分證供己伺機使用，足以
    生損害於洪淑鈴及戶政機關管理之正確性。嗣於八十六年八月二日在高雄縣大社
    鄉○○村○○路八十四巷四十三號四樓為警查獲，並扣得上開偽造之「洪淑鈴」
    身分證一張及其所有供販賣安非他命所用之簿冊三本。
參、戊○○明知丁○○所提供之000000000號行動電話，係他人向中華電信
    股份有限公司申請取得使用權，而使用中，竟仍與之基於盜拷他人行動電話，製
    造電信器材之共同犯意，未經使用人俸瑞寧之同意，由戊○○於八十六年間某日
    ，在不詳地點，其所駕駛之計程車內，將俸瑞寧所有上開行動電話內向中華電信
    股份有限公司申請之序號、內碼及外碼，偽造於丁○○之行動電話內之ＩＣ板上
    ，以供自己盜用他人電信設備通信，足生損害於俸瑞寧及中華電信股份有限公司
    對於用戶管理之正確性，嗣於八十六年八月一日晚上十時許，在高雄市○○區○○路四四六號前，為警查獲，並扣得上開盜拷行動電話一具。又承前概括犯意，
    明知葉長偉、丙○○所提供之000000000號行動電話號碼，係他人向中
    華電信股份有限公司申請取得使用權，而使用中，竟與葉長偉、丙○○基於盜拷
    他人行動電話，製造電信器材之共同犯意，未經使用人李春生之同意，由戊○○
    於八十六年間某日，在不詳處所，以其計程車上之盜拷燒錄頭，將李春生所有之
    上開行動電話向中華電信股份有限公司申請之序號、內碼及外碼，偽造於葉長偉
    之行動電話內之ＩＣ板上，以供葉長偉盜用他人電信設備通信，並使中華電信股
    份有限公司陷於錯誤，認為係合法使用行動電話之用戶，而予接通服務，因而獲
    得無償通話之不法利益，足生損害於李春生及中華電信股份有限公司。嗣因丁○○於八十六年八月一日二十二時，在高雄市○○路四四六號為警查獲並扣得其持
    有之上開編號000000000號行動電話，而循線於八十六年八月二日十九
    時，在高雄岡山鎮○○○路八號前，查獲戊○○，並扣得其持有之上開編號00
    0000000號行動電話及盜烤行動電話用之燒錄頭一個、操作說明二張、抄
    錄紙八張。
肆、乙○○明知丙○○以非法販賣安非他命牟利竟基於幫助之概括犯意，連續駕駛Ｉ
    Ｖ－０九七八號自用小客車搭載丙○○至高雄市○○區○○路附近，多次非法販
    賣安非他命予許文彬等人施用，經警循線查獲。
伍、案經高雄縣警察局岡山分局、鳳山分局移送臺灣高雄地方法院檢察署檢察官偵查
    起訴。
      理      由
甲、被告丁○○部分：
一、訊據上訴人即被告丁○○矢口否認右開(一)事實所述寄藏改造手槍犯行，辯稱：伊
    並未受託寄藏上開改造手槍係因遭警方借提被刑求云云。經查：被告丁○○受託
    寄藏上開手槍之情，業據其於警訊時供述：「是我本人所有，但我只是替友人黃
    劍秋保管的」、「是於八十六年八月十六日十五時三十分由我帶同警方至高雄縣
    梓官鄉○○路一一二巷九十號內衣櫥中取出槍號ＦＳ－九六○七手槍，該槍是我
    以前一位好友黃劍秋（男，四十八年次十一月七日生，住岡山鎮○○路三十五巷
    五號）於八十二年五月間委託我代替他保管一個包裹，我也未曾打開查看，直至
    八十三年底黃劍秋在高雄縣梓官鄉加油站前被警方追緝擊斃時，我於八十四年一
    月四日我服刑出獄時，前往打開包裹查看，才知道是壹把八厘米手槍，我就用報
    紙包起來藏置在老家的塑膠衣櫥內」（以上見高雄縣警察局岡山分局岡警刑移字
    第八○五號卷八十六年八月十六日警訊筆錄）等語甚明，且有上開槍枝扣案可資
    佐證，而八十六年八月十六日經警借提偵訊並供述上情後，經檢察官詢以「今日
    借提在外，所言實在否？」，而答以：「實在，有起出槍枝」等語（見八十六年
    度偵字第一四九九九號偵查卷第一二○頁），並無提出刑求之抗辯，是被告復於
    原審翻稱係遭警刑求所致，顯無可採。而扣案之上開槍枝經送內政部警政署刑事
    警察局以性能檢驗法鑑定結果認為，送鑑德制八釐米手槍一枝（含彈匣壹個，槍
    枝管制編號0000000000號），實係仿德國 WALTHER廠半自動手槍製造
    之玩具手槍改造而成，主要材質為塑膠，已更換金屬槍管，機械性能良好，認具
    殺傷力，此有該局八十六年八月二十二日刑鑑字第五六二七五號鑑驗通知書一紙
    附卷可稽，此為鑑定機關本於專業知識測試所得之結論，自可憑信。本件事證明
    確，被告此部分犯行洵堪認定。
二、右開(二)之事實，業據被告丁○○供承不諱，核與被告戊○○所述情節相符，並有
    上開盜拷之行動電話一具扣案可資佐證，而被告戊○○為警查獲時，亦同時遭警
    查扣盜拷000000000號行動電話、其他盜拷之行動電話及盜拷行動電話
    用之燒錄頭一個、操作說明二張、抄錄紙八張等件在案，是被告自白核與事實相
    符。而扣案之000000000號行動電話電話號碼係俸瑞寧所有使用，已於
    八十八年五月六日終止租用等情，已據中華電信股份有限公司台灣南區電信分公
    司鳳山營運處旗山服務中心八十八年五月二十八日旗業一 883790006號函復原審
    甚明，是上開扣案之行動電話係盜拷自被害人俸瑞寧所使用之行動電話號碼無疑
    。而被告丁○○確已將上開電話交由被告戊○○盜拷完畢，亦據被告丁○○、戊○○供述在卷，其等雖稱不能使用，被告戊○○曾燒錄多次行動電話，應無未能
    完成燒錄之情事，是其等既已盜拷完成，則就製造之犯行，已堪認定。
三、右開(三)之事實，業據被告丁○○分別於警訊、原審及本院供承不諱，並有上開變
    造之「林重言」駕駛執照一張，扣案可資佐證，被告此部分之犯行，堪以認定。
四、右開(四)之事實部分，業據同案被告王玉豐供承不諱，且有上開槍彈扣案可資佐證
    ，被告丁○○雖矢口否認此部分犯行，惟查其於警訊及偵查中分別供稱：「（問
    ：據王玉豐到案指稱八十六年六月十八日為調人員所查獲之制式九○手槍壹支、
    子彈拾貳發，係八十六年六月十七日二十時許，在彰化縣火車站旁台灣大飯店前
    ，由你居中介紹向一名女子以新台幣壹拾伍萬元購得，是否屬實？）完全屬實」
    （見高雄縣警察局岡山分局岡警刑移字第八○五號卷八十六年八月二日警訊筆錄
    ）、「（問：王玉豐的手槍是否在八十六年六月間由你介紹在彰化縣向一位女子
    購買？）是的」、「（問：該名女子是否叫謝蔡淑月？）是的，是口卡上的人沒
    會，口卡上他登記為謝蔡淑月」、「（問：有無介紹費？）沒有」（以上見八十
    六年度偵字第一八九○六號偵查卷第十六頁）「我沒有與王玉豐合資購買，我幫
    他連繫謝蔡淑月」（見八十六年度偵字第一四九九九號偵查卷第九十七頁反面）
    ，核與被告王玉豐於警訊及偵查中所述：「被查獲之奧大利亞九○手槍壹支及子
    彈拾貳發，是我於八十六年六月十七日二十時左右在彰化縣火車站旁台灣大飯店
    前向一位不知之女子以壹拾伍萬元購得的，我是拜託一位叫『宗仔』之男子幫我
    跟那女子連絡後再一起去彰化購買」、「『宗仔』的真實姓名叫丁○○」、「警
    方提示之丁○○相片就是介紹及與我一起去購買槍械子彈之人沒錯」（見高雄縣
    警察局岡山分局岡警刑移字第五七○號八十六年六月十八日警訊筆錄）、「槍及
    子彈是丁○○交給我的，‧‧‧，我跟她買槍‧‧，我跟丁○○一起去買槍」、
    （見八十六年度偵字第一四九九九號偵查卷第二十二頁反面及第二十三頁）被告
    王玉豐雖曾於偵查中供稱：「（問：右述槍枝及子彈何來？）我和丁○○在八十
    六年六月十七日晚上八點左右在彰化火車站旁台灣大飯店向一位女孩子購買的，
    我不知她的名字，我和丁○○合資買的，總價三十萬，二人各出資十五萬元」等
    語（見八十六年度偵字第一四九九九號偵查卷第三十一頁），惟為被告丁○○所
    否認，且被告王玉豐於警訊時並未曾供稱是與被告丁○○合資共同購買，而上開
    槍彈又係在被告王玉豐藏匿處扣得，此外復無其他確切證據足認係丁○○與王玉
    豐所合資購買，是尚無法據此即認丁○○與王玉豐所合資購買。嗣王玉豐又否認
    被告丁○○有於右揭時地陪伊購買上開槍彈云云，惟被告丁○○於原審審理時雖
    亦否認有介紹或合資購買上開槍彈，然供承：「我和王玉豐是一起去飯店前，我
    不知道他要幹什麼」等語在卷（見原審八十六年十月二十四日審判筆錄），顯見
    其確有於右揭時地到場，是同案被告王玉豐嗣後翻異其詞，顯係迴護被告丁○○
    之詞，再參諸案重初供之法理，足認被告丁○○確有於右揭時地幫助被告王玉豐
    購得上開槍彈無疑。況查丁○○與謝蔡淑月熟悉，而王玉豐與她不熟，故有賴於
    丁○○引見，而王玉豐找尋謝蔡淑月之目的在購取槍彈，不可能不告知丁○○，
    否則丁○○豈會無緣無故，不明就裡，特地由高雄陪同王玉豐前往彰化去見謝蔡
    淑月﹖足見被告丁○○不僅知情，且基於幫助之犯意，陪同王玉豐前往彰化購買
    槍彈甚明。至於王玉豐於偵查中會改稱上開槍彈係其與丁○○二人所合資購，乃
    出於懷疑其被警查獲上開槍彈係丁○○向警方提供線索所致，蓋其擁有槍彈僅丁○○一人知悉，不是丁○○洩漏訊息會是誰呢﹖乃挾怨故意拉丁○○下水，期加
    重丁○○之刑責，以圖洩恨無疑。又扣案之上開槍彈經送內政部警政署刑事警察
    局以性能檢驗法、試射法鑑定結果認為，送鑑制式手槍一枝（槍枝管制編號00
    00000000號），認係仿奧地利 GLOCK廠口徑九ＭＭ半自動手槍製造之改
    造手槍，槍管內具伍條右旋來復線，打印有槍號「 BLU」，其機械性能良好，可
    發射九ＭＭ製式子彈，認具殺傷力，而送鑑子彈十二顆，認均係仿九ＭＭ制式子
    彈製造之士造子彈（以金屬彈殼、頭組合而成），經拆解四顆檢視，具底火（經
    打擊底火試射結果可擊發）及火藥，認具殺傷力，此有該局八十六年七月五日刑
    鑑字第四四四○○號鑑驗通知書一紙附卷可稽，此為鑑定機關本於專業知識測試
    所得之結論，自可憑信。事證明確，被告丁○○此部分，犯行洵堪認定。
五、核被告丁○○右開(一)事實之行為，係犯修正前槍砲彈藥刀械管制條例第十條第三
    項之未經許可寄藏可發射子彈，具有殺傷力之槍砲罪。另前開手槍認係仿德國WA
    LTHER 廠半自動手槍製造之玩具手槍改造而成一節，已如前述，是被告所為係修
    正前槍砲彈藥刀械管制條例第十條第三項之未經許可寄藏可發射子彈，具有殺傷
    力之槍砲罪，公訴意旨認應依修正前槍砲彈藥刀械管制條例第七條第四項之未經
    許可持有手槍罪處斷，尚有未洽，惟起訴事實相同，爰依法變更起訴法條。被告
    未經許可寄藏可發射子彈具有殺傷力之改造手槍行為，雖修正後之槍砲彈藥刀械
    管制條例第十一條第四項亦定有罰則，但前開修正後之槍砲彈藥刀械管制條例之
    刑責均較行為時之法律為重，依刑法第二條第一項但書之規定，自應適用修正前
    之槍砲彈藥刀械管制條例第十條第三項之規定，較有利於被告。又查行動電話話
    機之電子序號及內碼，係話機製造廠商及行動電話通信業者方有權製作或授權他
    人製作，將之輸錄於行動電話話機之電腦電磁紀錄內，供行動電話通信業者之電
    腦網路交換控制中心比對查核，以決定是否准許該話機使用者通信之用，合於永
    續狀態中表示一定用意證明之刑法文書概念，自屬刑法第二百二十條第二項（修
    正前之第二百二十條）、第二百十條之準私文書，而電信法第五十六條第二項之
    罪，所謂製造或變造電信器材，供自己或他人盜接或盜用他人電信設備通信者，
    係指意圖供自己或他人盜接或盜用他人電信設備通信為目的，而僅有製造或變造
    電信器材，尚未盜接或盜用他人電信設備為通信之行為，立法本旨，當以此一行
    為，與已進而盜接或盜用他人電信設備通信之行為，對通信安全之危害，無分軒
    輊，為保障電信設備合法使用者之權益，認為同有處罰之必要，故被告丁○○右
    開(二)事實盜拷他人行動電話之序號、內碼等資料於自己之行動電話手機內之行為
    ，係犯刑法第二百二十條第二項、第二百十條偽造準私文書罪、電信法第五十六
    條第二項之製造電信器材，供自己盜用他人電信設備通信罪（最高法院八十八年
    度第一次刑事庭會議決議同此見解）。又被告盜拷偽造他人行動電話之序號、內
    碼行為，其行為僅有一個，係一行為同時觸犯電信法第五十六條第二項及刑法偽
    造準私文書之想像競合犯，應從一重以偽造準私文書罪論罪（最高法院八十八年
    度第一次刑事庭會議決議同此見解）。而被告丁○○與被告戊○○間就上開製造
    電信器材之犯行，具有犯意聯絡及行為分擔，為共同正犯。又刑法第二百二十條
    於八十六年十月八日依總統令修正公布而增列第二項規定，本件盜拷上開行動電
    話內碼、序號之行為雖於刑法第二百二十條修正前，惟修正後刑法第二百二十條
    第二項規定之刑責與修正前刑法第二百二十條（即現行刑法第二百二十條第一項
    ）之刑責相同，是依刑法第二條第一項前段之規定，自應適用修正後刑法第二百
    二十條第二項為論罪依據。又按駕駛執照為品行能力服務相類證書之一種，被告
    丁○○右開(三)事實委託綽號「曾經理」之男子將林重言之駕駛執照上之照片換貼
    自己照片，足以生損害於林重言，核其所為，係犯刑法第二百十二條之變造特種
    文書罪。被告丁○○與該綽號「曾經理」之男子就變造前揭駕駛執照之行為，具
    有犯意聯絡及行為分擔，均為共同正犯。又被告右開(四)事實之行為，係犯修正前
    槍砲彈藥刀械管制條例第十條第三項之幫助未經許可無故持有可發射子彈具有殺
    傷力之槍砲罪、同條例第十一條第三項幫助未經許可無故持有彈藥罪。公訴人認
    應依修正前槍砲彈藥刀械管制條例第七條第四項之未經許可持有手槍罪處斷，起
    訴法條尚有未洽，應予變更。而被告丁○○係幫助王玉豐購得上開槍彈，亦已如
    前述，並非合資購買，是公訴人認係二人合資購買，亦有未洽。又其同時幫助未
    經許可無故持有上開手槍及子彈，係一行為觸犯二罪名為想像競合犯，依刑法第
    五十五條規定，應從較重之未經許可無故持有可發射子彈具有殺傷力手槍罪處斷
    。又被告係幫助犯，應依刑法第三十條第二項規定，減輕其刑。又被告丁○○幫
    助被告王玉豐犯上開之罪，雖修正後之槍砲彈藥刀械管制條例第十一條第四項亦
    定有罰則，但前開修正後之槍砲彈藥刀械管制條例之刑責均較行為時之法律為重
    ，依刑法第二條第一項但書之規定，自應適用修正前之槍砲彈藥刀械管制條例第
    十條第三項之規定，較有利於被告。又被告以上所犯四罪間，犯意各別，罪名亦
    殊，應予分論併罰。
六、原審予以被告此部分論科，固非無見，惟查：(一)被告對於寄藏改造手槍之犯行，
    於警方未發覺前，即向警方自首犯罪，業據承辦警員即證人余榮欽於本院調查中
    結證屬實，而原判決就被告此部分之犯行，未依自首之規定減輕其刑，自有未合
    。(二)又被告於八十一年十月三日因施用毒品罪，經原審判處有期徒刑三年三月確
    定，於八十二年八月二十五日入監執行，指揮書執畢日期為八十五年十一月二十
    三日。另被告又於八十三年一月十七日因施用毒品罪，經原審判處有期徒刑三年
    三月確定，並接續前案執行，刑起日期為八十五年十一月二十四日，指揮書執畢
    日期為八十九年二月二十日，被告前後兩案合併接續執行後，被告於八十五年一
    月六日假釋出監。亦即被告兩案合併執行之假釋期間應至八十九年二月二十日始
    屆滿，以上各情，有本院被告全國前案紀錄表在卷可稽。本件被告以上所犯四罪
    之犯罪時間均在前案假釋期間內，並無適用累犯論擬之問題（最高法院八十八年
    七月二十日八十八年第四次刑事庭會議參照）。而原審認被告之前案已於八十五
    年十一月二十三日執行完畢，對本案被告所犯各罪，依累犯之規定論處，自有適
    用法則不當之違誤。被告上訴意旨，否認犯罪，固無足取，然原審此部分判決既
    有上述可議，自應由本院將其撤銷改判。審酌被告犯罪動機、目的、手段、所生
    危害及犯後態度等一切情狀，量處如主文所示之刑，並定其應執行之刑。至扣案
    之仿德國WALTHER 廠半自動手槍製造之改造手槍一枝（含彈匣一個，槍枝管制編
    號0000000000號）、仿奧地利GLOCK 廠口徑九ＭＭ半自動手槍製造之
    改造手槍一枝（槍枝管制編號0000000000號）、仿九ＭＭ制式子彈製
    造之士造子彈八顆，均係違禁物應依刑法第三十八條第一項第一款之規定宣告沒
    收。至送鑑經試射之子彈四顆，已失卻違禁物之性質，自無庸再為沒收之諭知。
    又扣案之號碼000000000號行動電話一具、盜拷燒錄頭一個、操作說明
    二張、抄錄紙八張、「林重言」駕駛執照上丁○○照片一張（即變造部分）均為
    供犯罪所用之物，且分別係被告丁○○及共犯戊○○所有，已據被告丁○○、戊○○分別供明在卷，爰依刑法第三十八條第一項第二款規定併予宣告沒收。
乙、被告丙○○、戊○○部分：
壹、被告丙○○被訴非法販賣化學合成麻醉藥品罪部分：
    訊之被告丙○○矢口否認有何非法販賣化學合成麻醉藥品犯行。然查：被告丙○○搭乘同案被告乙○○之自用小客車外出非法販賣化學合成麻醉藥品安非他命之
    情，業據同案被告乙○○於警訊及偵查中分別供承：「我自八十六年七月份開始
    以ＩＵ－○九七八號小客車載丙○○出去販賣安非他命至今已有非常多次（我都
    記不清次數了），最後一次是於八十六年八月二日下午十六時四十分左右載其至
    高雄市○○區○○路五十巷五號販賣壹小包壹仟元給許文彬吸食」、「我與丙○○是朋友關係，因為她拜託我，而我最近也剛好失業，所以在這一個多月來才會
    載她去購買及四處販賣安非他命，但是我並沒拿他的錢」、「我是載丙○○在高
    雄縣市四處販賣安非他命，都是由要購買者打0000000呼叫六六○○的呼
    叫器留言或留電話後由丙○○回電連絡好時間地點，再由我開車載她去販賣安非
    他命」（以上均見高雄縣警察局岡山分局岡警刑移字第八○五號卷八十六年八月
    四日警訊筆錄）、「（問：在八十六年七月起以小客車載丙○○去賣安非他命？
    ）是的，先後有多次，最後一次是八十六年八月二日下午四時許，我載她至富野
    路，由她把安非他命交給許文彬」、「（載劉女去賣安非他命有何利益？）沒有
    ，純是朋友幫忙」、「是載丙○○出去賣安非他命」、「（問：何時起載？）八
    十六年七月份，最後一次是八十六年八月二日載她」、「（問：載到何處賣？）
    鳳山、大寮、高雄市城中城，有一次賣給一位叫『彬仔』，其他我不知道，因均
    是她自己下去，我就不知道」、「（問：為何載丙○○去賣安非他命？）是我朋
    友葉長偉的太太，葉長偉要去執行時，有託我照顧她的，所以她叫我載她，我就
    去載她」（見八十六年度偵字第一九○二七號偵查卷第二十一頁反面、第二十二
    頁、第三十頁反面、第三十一頁）等語綦詳。而同案被告許文彬亦於警訊時供述
    ：「我第一次是於八十六年七月三十一日下午十五時二十分左右由丙○○持安非
    他命至我家高市○○區○○路五十六巷五號內以壹小包壹仟元之價格販賣給我，
    第二次是於八十六年八月二日下午十六時四十分左右也是由丙○○持安非他命壹
    小包至我家給我，但這次並未付錢，因為我是以替她修改手錶之工資抵債」（見
    八十六年度偵字第一八八六二號偵查卷第十頁反面）等語在卷，且被告戊○○於
    警訊及偵查中亦分別供承：「我所吸食的安非他命是向丙○○購買的」、「我自
    八十五年玥份起至八十六年農曆過年前（約國曆二月）止，共向丙○○購買安非
    他命十幾次（正確數字忘了），每次購買一小包，新台幣壹仟元至壹仟伍佰元不
    等，購買時間均利用丙○○叫我的計程車坐時，均在車上交易」（以上均見高雄
    縣警察局岡山分局岡警刑移字第八○五號卷八十六年八月二日警訊筆錄）、「（
    問：安非他命何來？）我跟丙○○買的」、「（每包）一千元到一千五百元」、
    「我開計程車，在八十五年七月間認識丙○○、葉長偉，他們均叫我計程車，八
    十五年九月份我開始吸食，我把錢交給丙○○，請她轉交給葉長偉買安非他命，
    每次一千或一千五百元，之間共買過二至三次，等下次叫我車子時，再交給我，
    是葉長偉交給我的」、「丙○○只是我把錢交給她，葉長偉交安非他命給我，他
    們二人是男女朋友」（見八十六年度偵字第一八八六二號偵查卷第三十六頁、第
    四十五頁正面及反面）等語甚明。嗣被告乙○○、許文彬、戊○○雖於原審審理
    時翻異前詞，顯係事後護之詞，均無可採。此外，亦有簿冊三本扣案可資佐證
    ，足認被告丙○○確有自行或與葉長偉共同販賣安非他命無訛。又被告向不詳姓
    名之人購入安非他命後，再分別販賣予戊○○、許文彬等人牟利，其有營利之意
    圖，至為明確，被告此部分之犯行，堪以認定。
貳、被告丙○○被訴與葉長偉共同變造特種文書罪部分：
    訊據被告丙○○矢口否認有前開變造特種文書之犯行，辯稱：洪淑鈴之身分證是
    葉長偉變造的，伊不知情云云。惟查前開變造洪淑鈴之身分證，係由葉長偉所為
    等事實，業據同案被告葉長偉供承在。又查葉長偉與丙○○係男女朋友，二人且
    有同居關係等情，又據同案被告乙○○、戊○○證述無誤。而上開變造之「洪淑
    鈴」國民身分證上所換貼之照片係丙○○之照片，亦有該變造之身分證影本一件
    在卷可按，且同案被告葉長偉復供稱上開丙○○之照片係伊向丙○○要來的，而
    上開變造之身分證就放在家裏等語在卷（見原審八十八年八月十二日審判筆錄）
    ，又上開身分證確是由被告二人住處查獲之情，亦據被告丙○○供認在卷，況葉
    長偉既變造上開身分證，顯係為供被告丙○○使用之用，自無不交予丙○○之理
    ，是被告丙○○所辯上情，無非卸責之詞，不足採信，被告此部分之犯行，堪以
    認定。
、被告丙○○、戊○○被訴與葉長偉共同偽造私文書罪部分：
    右開偽造私文書之事實，業據被告戊○○分別於警訊、偵查中及原審供承不諱，
而其中偽造000000000號行動電話部分，核與同案被告丁○○於原審證
    述之情節相符，而毆宗信被警查獲時，復有上開行動電話扣案可資佐證，堪認為
    真實。訊據被告丙○○固不否認有拿行動電話號碼給被告戊○○，惟亦矢口否認
    知悉盜拷情事云云。經查，被告葉長偉、丙○○亦有參與盜拷上開行動電話一節
    ，已據被告戊○○於警訊及偵查中分別供述：「只有燒錄頭是我的及其中編號
    抄錄紙是我的，另外抄錄紙編號是丁○○拿給我的，抄錄紙至等捌張是
    丙○○掃射出內碼後才交我的」、「我盜拷他人的行動電話，每次都先找我的朋
    友葉長偉請他先以偵碼器掃出內碼，再由丙○○交給我，我拿到內碼後，我再依
    易利信三合一燒錄頭的操作說明去盜拷」（以上均見高雄縣警察局岡山分局岡警
    刑移字第八○五號卷八十六年八月二日警訊筆錄）、「手機是葉長偉給我，丙○○給我內碼，我再按照說明書將內碼燒到手機上」（見八十六年度偵字第一八八
    六二號偵查卷第四十五頁反面）等語在卷，而被告丙○○亦於警訊及偵查中分別
    供承：「（抄錄紙）是我親自交給戊○○使用的」、「葉長偉曾告訴我，偵碼器
    放在其大哥葉長唐住處」（見高雄縣警察局岡山分局岡警刑移字第八○五號卷八
    十六年八月月三日警訊筆錄）、「（盜拷的行動電話）是我以前的同居人葉長偉
    交給他的」（見八十六年度偵字第一八八六二號偵查卷第三十五頁反面）等語，
    可知上開行動電話係被告丙○○、葉長偉、戊○○所共同偽造，其等嗣後改稱葉
    長偉、丙○○不知情云云，顯係卸責之詞，均不足採。而扣案之0000000
    00行動電話電話號碼係李春生所有使用之情，已據李春生於警訊時指述綦詳，
    並有中華電信股份有限公司南區分公司八十六年七月轉帳代繳電信費通知單一紙
    附卷可稽，是上開扣案之行動電話係盜拷自被害人李春生所使用之行動電話號碼
    無疑。而上開行動電話經盜拷使用電話費上漲等情，亦據被害人李春生於警訊時
    供述：「我的行動電話費平時每月都在貳仟伍佰元左右，盜拷使用後之電話費用
    增加至柒仟佰柒拾壹元，約盜拷使用伍千元，而且有些費用尚不知道」等語在卷
    （見高雄縣警察局岡山分局岡警刑移字第八○五號卷八十六年八月二日警訊筆錄
    ），足證其上開行動電話為被告等人盜拷後確有復持以使用之情。此部分事證明
    確。被告戊○○於本院雖辯稱：伊所盜拷之行動電話均未成功，電信法第五十六
    條第一項僅處罰既遂犯，並不處未遂犯，自不成立犯罪云云，惟查上開行電動話
    確係遭盜拷，具導致被害人李春生等人電話費上漲等情，已如前述，所辯尚無可
    取，被告等此部分之犯行，均堪認定。
肆、查安非他命係屬中樞神經興奮劑，具有輕微之成癮性，服用後會產生依賴性、耐
    藥性，並引起不安、頭昏、顫抖、抗進性反應、失眠、焦慮、譫妄、慢性中毒、
    精神障礙、類似精神分裂症之錯覺、幻覺、妄想及伴有行動與性格異常等副作用
    ，其劑量增大時，甚或會導致死亡；而其慣用者，由於精神錯亂，更具有暴力攻
    擊及反社會行為等傾向，情況極為嚴重；尤以戒解不易，其毒害不在煙毒之下，
    乃經行政院衛生署於七十九年十月九日以衛署藥字第九○四一四二號公告列入麻
    醉藥品管理條例第二條第四款所定「化學合成麻醉藥品」管理，並禁止非法持有
    及施打、吸用，是被告丙○○販賣安非他命之行為，係犯麻醉藥品管理條例第十
    三條之一第二項第一款之販賣化學合成麻醉藥品罪。其先後多次販賣安非他命之
    行為，時間緊接、犯意概括，所犯構成要件相同，為連續犯，依刑法第五十六條
    規定，以一罪論，並加重其刑。而其與被告葉長偉共犯部分，有犯意之聯絡及行
    為之分擔，均為共同正犯。末按現行毒品危害防制條例經總統於八十七年五月二
    十日公布，於同年五月二十二日生效，其中販賣安非他命之行為規定於毒品危害
    防制條例第四條第二項，其刑度為處無期徒刑或七年以上有期徒刑，得併科新台
    幣七百萬元以下罰金，較之麻醉藥品管理條例第十三條之一第二項第一款規定係
    處五年以上有期徒刑，得併科五萬元以下罰金之刑度為重，而被告丙○○販賣安
    非他命之行為，既於毒品危害防制條例公布施行前，依刑法第二條第一項但書從
    輕之規定，自仍應適用較有利於被告丙○○之麻醉藥品管理條例以為處罰。又被
    告丙○○與葉長偉委託不詳姓名之成年男子變造洪淑鈴身分證，換貼丙○○之行
    為，係犯刑法第二百十二條之變造特種文書罪，被告丙○○與葉長偉、不詳姓名
    成年男子間，就上開犯行，有犯意及行為分擔，均為共同正犯。被告戊○○與丁○○盜拷他人行動電話之序號、內碼等資料於自己之行動電話手機內之行為，係
    犯刑法第二百二十條第二項、第二百十條偽造準私文書罪、電信法第五十六條第
    二項之製造電信器材，供自己盜用他人電信設備通信罪（最高法院八十八年度第
    一次刑事庭會議決議同此見解）。又被告盜拷偽造他人行動電話之序號、內碼行
    為，其行為僅有一個，係一行為同時觸犯電信法第五十六條第二項及刑法偽造準
    私文書之想像競合犯，應從一重以偽造準私文書罪論罪（最高法院八十八年度第
    一次刑事庭會議決議同此見解）。而丁○○與被告戊○○間就上開製造電信器材
    之犯行，具有犯意聯絡及行為分擔，為共同正犯，公訴人雖認此部分之犯行係由
    丁○○、戊○○、葉長偉、丙○○所共犯，惟已據被告丁○○、戊○○、葉長偉
    、丙○○否認在卷，且被告丁○○與葉長偉、丙○○間互不認識，僅係交由戊○○所盜拷，已據被告丁○○、戊○○分別供述甚明，是此部分被告葉長偉、丙○○並未參與犯罪。又上開行動電話號碼之使用人對使用費率依中華電信股份有限
    公司台灣南區電信分公司鳳山營運處旗山服務中心上開函文所附話費資料，並無
    明顯偏高情形，且被告丁○○、戊○○復否認有使用情事，此外復無其他確切證
    據足以認定被告業已使用上開盜拷電話，自不成立盜用罪。又被告戊○○、葉長
    偉、丙○○盜拷他人行動電話之序號、內碼等資料於自己之行動電話手機內使用
    ，使中華電信股份有限公司陷於錯誤，予以接通使用之行為，則係犯刑法第二百
    十六條、第二百二十條第二項、第二百十條行使偽造準私文書罪、第三百三十九
    條第二項詐欺得利罪、電信法第五十六條第一項之盜用他人電信設備通信罪。
    又被告戊○○、葉長偉、丙○○盜拷偽造他人行動電話之序號、內碼使用之行為
    ，其行為僅有一個，係一行為同時觸犯電信法第五十六條第一項及刑法行使偽造
    準私文書之想像競合犯，均應從一重以行使偽造準私文書罪論罪（最高法院八十
    八年度第一次刑事庭會議決議同此見解）。而被告戊○○與被告丁○○間、被告
    戊○○與被告葉長偉、丙○○間就上開盜用他人電信設備通信之犯行，具有犯意
    聯絡及行為分擔，均為共同正犯，公訴人雖認此部分之犯行係由被告丁○○、戊○○、葉長偉、丙○○四人所共犯，惟已據被告丁○○、戊○○、葉長偉、丙○○否認在卷，且被告丁○○與葉長偉、丙○○間互不認識，僅係交由戊○○所盜
    拷，已據被告丁○○、戊○○分別供述甚明，而被告葉長偉、丙○○亦是由被告
    戊○○盜拷，是此部分公訴人尚有誤會。而被告戊○○上開二犯行，雖係分別與
    不同被告共犯，惟其行為時間緊密，犯意概括，所犯構成要件相同，為連續犯，
    應依刑法第五十六條規定，加重其刑。又刑法第二百二十條於八十六年十月八日
    依總統令修正公布而增列第二項規定，本件盜拷上開行動電話內碼、序號之行為
    雖於刑法第二百二十條修正前，惟修正後刑法第二百二十條第二項規定之刑責與
    修正前刑法第二百二十條（即現行刑法第二百二十條第一項）之刑責相同，是依
    刑法第二條第一項前段之規定，自應適用修正後刑法第二百二十條第二項為論據
    。被告丙○○以上所犯三罪，犯意各別，罪名亦殊，應予分論併罰。又被告丙○○曾於八十四年間因麻醉藥品管理條例案件，經法院判處有期徒刑三月確定，而
    於八十五年二月十四日易科罰金執行完畢，有臺灣高雄地方法院檢察署刑案資料
    查註紀錄表一件附卷可稽，其於五年之內，再犯本案前開各犯罪，為累犯，依刑
    法第四十七條規定，應加重其刑。
伍、原審因而適用麻醉藥品管理條例第十三條之一第二項第一款、電信法第五十六條
    第一項、第二項、刑法第十一條前段、第二十八條、第五十六條、第四十七條、
    第五十一條第五款、第三十八條第一項第二款，罰金罰鍰提高標準條例第一條前
    段之規定，並審酌被告等之素行，犯罪動機、目的，所生危害及犯後態度等一切
    情狀，就被告戊○○行使偽造文書部分量處有期徒刑六月，被告丙○○非法販賣
    安非他命、變造特種文書及行使偽造文書部分，分別量處有期徒刑五年四月、有
    期徒刑五月及有期徒刑四月，並定其應執行刑有期徒刑六年。並認扣案之夾鏈袋
    十二個，簿冊三本係被告丙○○所有，供犯罪之用，業據被告丙○○供述甚明，
    爰依刑法第三十八條第一項第二款規定併予宣告沒收。又中華民國八十三年九月
    八日換發之編號Ｚ000000000號「洪淑鈴」之國民身分證內之丙○○之
    照片壹張（即變造部分），係被告丙○○所有，且為供犯罪所用之物，業經其供
    明在卷可按，爰依刑法第三十八條第一項第二款規定宣告沒收之。另扣案之00
    0000000號行動電話壹具係共犯丁○○所有，而000000000號行
    動電話壹具係被告戊○○所有，另盜拷燒錄頭壹個、操作說明貳張、抄錄紙捌張
    均係被告戊○○所有，且均係供犯罪所用之物，爰依刑法第三十八條第一項第二
    款併予宣告沒收。經核原審此部分判決認事用法並無不合，量刑亦屬適度。被告
    等上訴意旨或否認犯罪，或指摘原審此部分判決量刑過重不當，為無理由，應予
    駁回。
丙、被告黃坤松部分：
  一、被告乙○○確有於右揭時地以開車接送方式幫助同案被告丙○○販賣安非他命
      之情事，業據其於警訊及偵查中分別供承：「我自八十六年七月份開始以ＩＵ
      －○九七八號小客車載丙○○出去販賣安非他命至今已有非常多次（我都記不
      清次數了），最後一次是於八十六年八月二日下午十六時四十分左右載其至高
      雄市○○區○○路五十巷五號販賣壹小包壹仟元給許文彬吸食」、「我與丙○○是朋友關係，因為她拜託我，而我最近也剛好失業，所以在這一個多月來才
      會載她去購買及四處販賣安非他命，但是我並沒拿他的錢」、「我是載丙○○
      在高雄縣市四處販賣安非他命，都是由要購買者打0000000呼叫六六○○的呼叫器留言或留電話後由丙○○回電連絡好時間地點，再由我開車載她去
      販賣安非他命」（以上均見高雄縣警察局岡山分局岡警刑移字第八○五號卷八
      十六年八月四日警訊筆錄）、「（問：在八十六年七月起以小客車載丙○○去
      賣安非他命？）是的，先後有多次，最後一次是八十六年八月二日下午四時許
      ，我載她至富野路，由她把安非他命交給許文彬」、「（載劉女去賣安非他命
      有何利益？）沒有，純是朋友幫忙」、「是載丙○○出去賣安非他命」、「（
      問：何時起載？）八十六年七月份，最後一次是八十六年八月二日載她」、「
      （問：載到何處賣？）鳳山、大寮、高雄市城中城，有一次賣給一位叫『彬仔
      』，其他我不知道，因均是她自己下去，我就不知道」、「（問：為何載丙○○去賣安非他命？）是我朋友葉長偉的太太，葉長偉要去執行時，有託我照顧
      她的，所以她叫我載她，我就去載她」（見八十六年度偵字第一九○二七號偵
      查卷第二十一頁反面、第二十二頁、第三十頁反面、第三十一頁）等語綦詳。
      核與同案被告許文彬於警訊時所述：「我第一次是於八十六年七月三十一日下
      午十五時二十分左右由丙○○持安非他命至我家高市○○區○○路五十六巷五
      號內以壹小包壹仟元之價格販賣給我，第二次是於八十六年八月二日下午十六
      時四十分左右也是由丙○○持安非他命壹小包至我家給我，但這次並未付錢，
      因為我是以替她修改手錶之工資抵債」（見八十六年度偵字第一八八六二號偵
      查卷第十頁反面）等語之時間、地點，均相符合，而被告乙○○復於原審審理
      中坦認確有駕車搭載被告丙○○之情，足證被告乙○○確有以駕駛自小客車搭
      載被告丙○○方式幫助丙○○販賣安非他命無訛，至被告乙○○雖另辯稱其並
      未駕駛計程車搭載被告丙○○，惟其確有駕車搭載丙○○一節已如前述，而其
      駕駛搭載丙○○之車輛係自用小客車，亦據其於警訊中供述甚明，檢察官於起
      訴犯罪事實記載被告乙○○所駕駛之車輛為計程車，顯係誤載，然尚不足據以
      為被告有利之認定。本件罪證已明，被告乙○○於原審及本院空言否認犯罪，
      顯係卸責之詞，不足採信，其此部分犯行亦洵堪認定。
  二、核被告乙○○幫助被告丙○○販賣安非他命之行為，係犯麻醉藥品管理條例第
      十三條之一第二項第一款之幫助販賣化學合成麻醉藥品罪。其先後多次幫助販
      賣安非他命之行為，時間緊接、犯意概括，所犯構成要件相同，為連續犯，依
      刑法第五十六條規定，以一罪論，並加重其刑。而被告乙○○係幫助犯，依刑
      法第三十條第二項應減輕其刑。其同時有刑之加重及減輕事由時，應先加後減
      之。又按現行毒品危害防制條例經總統於八十七年五月二十日公布，於同年五
      月二十二日生效，其中販賣安非他命之行為規定於毒品危害防制條例第四條第
      二項，其刑度為處無期徒刑或七年以上有期徒刑，得併科新台幣七百萬元以下
      罰金，較之麻醉藥品管理條例第十三條之一第二項第一款規定係處五年以上有
      期徒刑，得併科五萬元以下罰金之刑度為重，而被告幫助販賣安非他命之行為
      ，既於毒品危害防制條例公布施行前，依刑法第二條第一項但書之規定，自應
      適用較有利於被告之麻醉藥品管理條例論處。
  三、原審因而適用麻醉藥品管理條例第十三條之一第二項第一款，刑法第十一條前
      段，第二條第一項但書，第五十六條、第三十條第二項之規定，並審酌被告犯
      罪之動機、目的、手段，及犯後態度等一切情狀，量處有期徒刑二年十月。經
      核原審此部分判決認事用法，並無不合，量刑亦屬適度。被告上訴意旨，否認
      犯罪，指摘原審此部分判決不當，為無理由，應予駁回。
丁、被告甲○○部分：
壹、公訴意旨略以：被告甲○○意圖營利，基於概括之犯意，自民國八十五年七月某
    日起至八十六年八月二日止，以電話0000000號、0000000號及0
    00000000號行動電話為聯絡工具，連續在高雄市○○路與忠孝路口附近
    等不特定地點，以一兩（約三十七點五公克）新台幣（下同）一萬元至一萬二千
    元不等之價格販賣安非他命予翁廷森（已死亡）多次。案經高雄縣警察局岡山分
    局移送偵辦，因認被告有認麻醉藥品管理條例第十三條之一第二項第一款之非法
    販賣化學合成麻醉藥品罪嫌。
貳、公訴人認被告有犯前開非法販賣安非他命罪嫌，係以證人翁廷森於警訊及偵查中
    之供證，為其主要論據。訊據被告堅決否認有前開非法販賣安非他命犯行，辯稱
    ：我曾經告訴翁廷森恐嚇、毀損等罪，因此，他才會挾怨誣指，我並無販賣安非
    他命給翁廷森之不法情事等語。
、按犯罪事實應依證據認定之，無證據不得推定其犯罪事實，刑事訴訟法第一百五
    十四條定有明文。次按，認定不利於被告之事實，須依積極證據，苟積極證據不
    足為不利於被告事實之認定時，即應為有利於被告之認定，更不必有何有利之證
    據（三十年上字第七八五號判例參照）。查原審僅憑證人翁廷森之指訴，遽認被
    告甲○○有販賣安非他命之犯行，然證人翁廷森之指訴顯有重大瑕疵，不足採信
    ，茲說明如下：
  一、證人翁廷森固指被告甲○○自八十五年七月起至八十六年八月二日止，販賣安
      非他命予伊多次；然查被告自八十六年四月十七日起被羈押於高雄看守所，至
      同年六月六日始獲交保，有高雄地方法院檢察署押票、羈押通知及高雄地方法
      院刑事保證金收據影本各一紙及台灣高雄看守所函覆鈞院之函文在卷可稽，則
      在被告羈押期間，如何能販賣安非他命予翁廷森及託翁廷森販安非他命給綽號
      「佳田」等人，乃翁某卻稱自八十六年五月起開始向被告購買安非他命轉售給
      「佳田」等人，所為不利於被告之指述，實屬無稽，且與事實不符，不足採信
      。
  二、又查證人翁廷森自八十六年七月二十五日及同年月三十一日連續恐嚇甲○○稱
      ：「如果不還錢，我會持槍打死你」等語，又於八十六年七月三十一日晚上七
      時許，至被告住處以彈珠射破被告住處之玻璃，經高雄地方法院檢察署八十六
      年度偵字第一八八四七號起訴，並經判處罪刑在案，翁廷森不服台灣高雄地方
      法院刑事判決，向本院提起上訴，於訴訟繫屬中死亡，有原審八十六年易字第
      七一六八號及本院八十七年度上易字第一七０九號刑事判決書影本附卷可查。
      足見二人交惡已久，積怨頗深，翁廷森不無可能挾怨誣指，故其證述不得不令
      人懷疑。況被告於八十六年七月二十五日及同年三十一日連續遭翁廷森恐嚇，
      另翁廷森於八十六年七月三十一日並再以彈珠毀損被告住處之玻璃，被告避之
      惟恐不及，則豈會在二人交惡期間再販賣安非他命予翁某？（據翁廷森指訴被
      告販賣安非他命之時間為八十五年七月至八十六年八月二日止），益證翁廷森
      之供述，根本不足採取。
  三、次查，同案被告乙○○於警訊、偵訊時一再供稱：「我知道翁廷森有吸食也有
      在販賣安非他命。」（見乙○○8.4.警訊筆錄）、「（你是否帶丙○○向翁
      廷森買安非他命？）是的，有三次，分別是八十六年七月間，都是劉女下車與
      翁某交易。」等語（見8.5.偵訊筆錄）及卷附高雄市政府警察局刑警大隊偵
      三隊函文：「訊據嫌疑人郭志昌坦承吸安非他命犯行不諱，並供稱安非他命來
      源係以每包新台幣伍仟元向翁廷森所購得」云云，可知證人翁廷森本身即為從
      事販賣安非他命之人，非伊所供稱僅係幫被告甲○○運送安非他命予「佳田」
      等人而已，況且，證人翁廷森被查獲當時因在伊車上扣得安非他命七十九‧八
      公克及夾鏈袋一大包、電子磅秤一個等東西，其為推卸自身販賣之罪責，乃故
      為不實之供述，以脫免及減輕其刑責。
  四、再查，翁廷森固指稱伊向被告購買安非他命期間係以電話0000000號、
      0000000號及000000000號行動電話為聯絡工具云云；然查經
      本院向中華電信股份有限公司函查有關上揭電話之租用人為何乙事，該公司北
      高雄營運服務處函覆結果：「電話0000000號無用戶、0000000
      號用戶係李劉錦招、行動電話000000000用戶為翁張小青（即翁廷森
      之妻）」；茲查0000000號電話係被告之母親在使用，被告長年不住在
      家中，並未使用該支電話，此業據證人李劉錦招於本院八十九年七月十九日調
      查時供述綦詳，而行動電話000000000號係翁廷森之妻翁張小青租用
      ，該行動電話應是翁廷森或翁張小青在使用，被告豈會用翁廷森之行動電話為
      聯絡工具而販賣安非他命予翁某，顯不合常情。由此益證翁廷森之指稱不實在
      。
  五、末查，本案被告完全係因翁廷森之指述，始牽涉於其中，並非於交易之現場或
      其後立即為警查獲，亦未有自被告身上或住處查扣任何可疑物品，如安非他命
      、秤、分裝工具等，且始終僅翁廷森一人指訴被告販賣安非他命，並無其他人
      證為不利於被告之指述，尚難遽認被告有販賣之犯行。
  六、綜上所述，被告所辯上情，經調查結果，應堪採信。此外，復查無其他確定之
      證據足證被告犯罪，應認不能證明被告犯罪。原審未予詳查，而為被告科刑之
      判決，尚有未當，被告上訴意旨，執此指摘原審此部分判決不當，為有理由，
      自應由本院將其撤銷改判，另為被告無罪之諭知。
  七、併辦意旨（台灣高雄地方法院檢察署八十六年度偵字第九六一四號、八十九年
      度偵字第三三六七號）略以：(一)被告甲○○於八十六年四月十六日十三時卅分
      許，在高雄市○○路與應安街口牛排館前，非法販賣安非他命一包毛重一‧一
      公克予張孟仁，為警當場查獲。(二)被告甲○○自八十五年十一月六日起至八十
      六年一月十八日，先後多次在鳳山市○○○街五五號，以一千元之代價，售予
      葉振榮安非他命一包，供其施用。八十六年一月廿日十四時四十五分許，經警
      於上址查獲被告與葉振榮共有吸食安非他命之小鏟二支、吸管七支。因認被告
      有另犯非法販賣安非他命之罪嫌。經查本案被告既受無罪之判決，則移送併辦
      部分即與本案無連續犯裁判上一罪之關係，本院自無從併案審理，應退回檢察
      官，另行偵辦。
戊、被告丁○○、戊○○、丙○○、乙○○施用毒品部分，業經原審分別判處免刑確
    定在案，本院不予論列，併此明。
據上論斷，應依刑事訴訟法第三百六十八條、第三百六十九條第一項前段、第三百六
十四條、第二百九十九條第一項前段、第三百條、第三百零一條第一項、修正前槍砲
彈藥刀械管制條例第十條第三項、第十三條之二、電信法第五十六條第二項、刑法第
十條前段、第二條第一項但書、第二十八條、第五十六條、第六十二條前段、第二百
十二條、第二百二十條第二項、第二百十條、第五十五條、第三十條第二項、第五十
一條第五款、第九款、第三十八條第一項第一款、第二款、罰金罰鍰提高標準條例第
一條前段，判決如主文。
本案經檢察官羅正平到庭執行職務。
中    華    民    國     八十九     年       九       月     十四       日
                              臺灣高等法院高雄分院刑事第三庭
                                  審判長法官  莊秋桃
                                        法官  陳中和
                                        法官  謝宏宗
右正本證明與原本無異。
變造特種文書、寄藏及無故持有改造手槍部分不得上訴。
其餘部分如不服本判決，應於判決送達後十日內向本院提出上訴狀，其未述理由者
並應於提出上訴狀後十日內向本院補提理由書（應附繕本)。
                                      書記官  陳靖華
中   華    民    國     八十九     年       九       月     十八       日
附錄  本判決論罪科刑法條：
修正前槍砲彈藥刀械管制條例第十條第三項：
未經許可無故持有、寄藏或意圖販賣而陳列第一項所列各式槍砲之一者，處三年以下
有期徒刑
刑法第二百十條
偽造、變造私文書，足以生損害於公眾或他人者，處五年以下有期徒刑。
刑法第二百十二條
偽造、變造護照、旅券、免許證、特許證及關於品行、能力、服務或其他相類之證書
、介紹書，足以生損害於公眾或他人者，處一年以下有期徒刑，拘役或三百元以下罰
金。
                                                                    ＪＦＢ


司法院資訊處製作；財團法人民間司法改革基金會備份。
